# 关于融资租赁业务中进项税额会计处理问题

提问人：鼬期 时间：2019-12-10 12:22:36
融资租赁业务中承租方一般不考虑进项税的情况如下：
购买时：
借：固定资产/在建工程（min【租赁资产公允价值，最低租赁付款额现值】+初始直接费用）
未确认融资费用
贷：长期应付款（原值：最低租赁付款额）
银行存款（初始直接费用）
分次支付融资租赁款时：
借：长期应付款
贷：银行存款
借：财务费用（不满足资本化条件）
在建工程等（满足资本化条件）
贷：未确认融资费用
那每次支付租金时，出租方开出租金发票中进项税额如何处理？是承租方在确认固定资产价值时暂估一个进项税以便之后冲减，还是每次支付租金时冲减财务费用/在建工程金额？

回答人：chenyiwei
在初始确认长期应付款和融资租入固定资产时，均按不含税（增值税，下同）租金折现。后续在支付租金并收到增值税专用发票时，做以下账务处理：
借：长期应付款
借：应交税费——应交增值税（进项税额）
贷：银行存款